【裁判字號】    97,易,812
【裁判日期】    970815
【裁判案由】    毒品危害防制條例
【裁判全文】
臺灣士林地方法院刑事判決               97年度易字第812號
聲  請  人  臺灣士林地方法院檢察署檢察官
被      告  甲○○
                    樓
                    （另案於臺灣臺北監獄士林分監執行中）
上列被告因違反毒品危害防制條例案件，經檢察官聲請簡易判決
處刑（97年度毒偵字第530 號），本院士林簡易庭認不宜以簡易
判決處刑（97年度士簡字第554 號），移由本院改依通常程序審
理，被告於審判期日就被訴事實為有罪之陳述，本院裁定進行簡
式審判程序，並判決如下：
    主  文
甲○○施用第二級毒品，累犯，處有期徒刑捌月。扣案毒品甲基
安非他命貳包均沒收，其內之毒品甲基安非他命（驗餘淨重陸點
捌伍公克）並銷燬之。
    事  實
一、甲○○前因施用毒品，經法院2 次裁定送觀察、勒戒後，均
    認無繼續施用毒品之傾向，第2 次觀察、勒戒於民國88年12
    月18日執行完畢釋放，並經臺灣臺北地方法院檢察署檢察官
    88年度毒偵字第1196號不起訴處分確定。又於90年4 月間施
    用第二級毒品，經本院91年度訴字第296 號判處有期徒刑4
    月確定，與另犯偽造文書罪所判處之刑，定其應執行刑為有
    期徒刑9 月，於92年3 月3 日易科罰金執行完畢。詎甲○○
    仍不知悛悔，於前案觀察、勒戒執行完畢釋放5 年內再犯上
    開施用毒品之罪，且經法院判處罪刑確定後，復基於施用第
    二級毒品甲基安非他命之犯意，於97年2 月15日凌晨0 時許
    ，在臺北縣汐止市○○路○ 段619 號11樓之4 住處，以將毒
    品甲基安非他命（起訴書誤為安非他命）置於玻璃球吸食器
    內燒烤成煙霧之方式，施用第二級毒品甲基安非他命1 次。
    嗣於同日凌晨1 時許，為警在臺北縣汐止市○○路○ 段619
    號對面查獲，並自其身上扣得毒品甲基安非他命2 包（驗餘
    淨重6.85公克)， 經警採集其尿液送驗，呈甲基安非他命陽
    性反應，而悉上情。
二、案經臺北市政府警察局內湖分局報告臺灣士林地方法院檢察
    署檢察官偵查起訴。
    理  由
一、本件犯罪證據除引用檢察官起訴書之記載外，另補充：臺北
    市政府警察局偵辦毒品案件尿液檢體委驗單1 紙（偵查卷第
    64頁）、被告甲○○於本院之自白（本院卷第60頁）及臺灣
    高等法院被告前案紀錄表1份。
二、按「修正毒品危害防制條例就施用毒品者，祇於『初犯』及
    『5 年後再犯』二種情形，有其追訴條件之限制，即須於初
    犯經觀察、勒戒或強制戒治釋放後，5 年內均無施用毒品之
    行為，始能認其前所實施之觀察、勒戒或強制戒治已足遮斷
    毒癮，而得於5 年後再犯時，再予適用初犯之規定，重行觀
    察、勒戒等程序。倘5 年內已經再犯，被依法追訴處罰，縱
    其第3 次（或第3 次以上）施用毒品之時間在初犯釋放5 年
    以後，即與『5 年後再犯』之情形有別，且因已於『5 年內
    再犯』，顯見其再犯率甚高，原實施觀察、勒戒或強制戒治
    ，已無法收其實效，而無5 年戒斷期之存在，自無再經觀察
    、勒戒及強制戒治之必要，應由檢察官逕行起訴，始符新法
    修正之本旨。」（最高法院95年度臺非字第59號、第65號判
    決、最高法院96年度第3 次刑事庭會議決議參照）。本件被
    告甲○○前因施用毒品，經法院2 次裁定送觀察、勒戒後，
    均認無繼續施用毒品之傾向，第2 次觀察、勒戒於88年12月
    18日執行完畢釋放，並經臺灣臺北地方法院檢察署檢察官88
    年度毒偵字第1196號不起訴處分確定，惟被告於觀察、勒戒
    執行完畢釋放後5 年內，又於90年4 月間施用第二級毒品，
    經本院91年度訴字第296 號判處有期徒刑4 月確定等情，有
    臺灣高等法院被告前案紀錄表、臺灣士林地方法院檢察署刑
    案資料查註紀錄表、全國施用毒品案件紀錄表等各1 份在卷
    可考。從而，被告本件犯行，距前揭88年12月18日觀察、勒
    戒執行完畢雖已逾5 年，惟被告在前揭觀察、勒戒執行完畢
    後5 年內，既又於90年4 月間施用毒品，並經法院判處罪刑
    確定，揆諸上開說明，被告本件犯行即與毒品危害防制條例
    第20條第3 項所指「5 年後再犯」之情形不同，應依法訴追
    審理。本案事證明確，被告犯行洵堪認定，應依法論科。
三、核被告甲○○所為，係犯毒品危害防制條例第10條第2 項之
    施用第二級毒品罪，其施用前、後持有第二級毒品之低度行
    為，為施用毒品之高度行為所吸收，不另論罪。被告有事實
    欄所載前案犯罪科刑並執行完畢之情形，有臺灣高等法院被
    告全國前案紀錄表1 份在卷可查，其受有期徒刑執行完畢後
    ，5 年內故意再犯上揭有期徒刑以上之罪，為累犯，應依刑
    法第47條第1 項之規定加重其刑。爰審酌被告前曾有施用毒
    品之犯行，經觀察勒戒之治療程序並判刑後，仍未戒除惡習
    而繼續施用，並考量其生活狀況、智識程度，施用毒品之次
    數，暨犯罪後坦承犯行等一切情狀，量處如主文所示之刑。
四、扣案之毒品甲基安非他命2 包之包裝袋2 個為被告所有供本
    件犯罪所用之物，應依刑法第38條第1 項第2 款規定宣告沒
    收，扣案毒品甲基安非他命2 包內之毒品甲基安非他命（驗
    餘淨重6.85公克），應依毒品危害防制條例第18條第1 項前
    段規定沒收銷燬之。扣案之毒品海洛因1 包（驗餘淨重0.85
    公克），與本件犯罪無關（被告涉犯持有第一級毒品罪部分
    ，由檢察官另行偵辦），爰不另諭知沒收。
據上論斷，應依刑事訴訟法第452 條、第273 條之1 第1 項、第
299 條第1 項前段、第310 條之2 、第454 條第2 項，毒品危害
防制條例第10條第2 項、第18條第1 項前段，刑法第11條、第47
條第1 項、第38條第1 項第2 款，判決如主文。
本案經檢察官湯偉祥到庭執行職務。
中    華    民    國    97    年    8     月    15    日
                  刑事第三庭法  官  陳美彤
以上正本證明與原本無異。
如不服本判決，應於收受送達後10日內向本院提出上訴書狀，其
未敘述上訴理由者，應於上訴期間屆滿後20日內向本院補提理由
書狀（均須按他造當事人之人數附繕本）。
                            書記官  賴麗容
中    華    民    國    97    年    8     月    15    日
附錄本判決論罪法條全文
毒品危害防制條例第10條第2 項
施用第二級毒品者，處3 年以下有期徒刑。


司法院資訊處製作；財團法人民間司法改革基金會備份。
